【裁判字號】    99,易,220
【裁判日期】    990315
【裁判案由】    竊盜
【裁判全文】
臺灣板橋地方法院刑事判決               99年度易字第220號
公  訴  人  臺灣板橋地方法院檢察署檢察官
被      告  甲○○
上列被告因竊盜案件，經檢察官提起公訴（98年度偵字第29773
號），被告於本院準備程式進行中就被訴事實為有罪之陳述，經
本院告知簡式審判程式意旨，並聽取公訴人、被告之意見後，本
院裁定依簡式審判程式審理，判決如下：
    主  文
甲○○共同攜帶兇器竊盜，處有期徒刑捌月，未扣案之螺絲起子
壹支沒收；又共同攜帶兇器於夜間侵入住宅竊盜，處有期徒刑捌
月，未扣案之螺絲起子壹支沒收。應執行有期徒刑壹年，未扣案
之螺絲起子壹支沒收。
    事  實
一、甲○○與賴文龍（由臺灣板橋地方法院檢察署通緝中）共同
    基於意圖為自己不法所有之犯意聯絡，分別為下列行為：
  (一)於民國98年1 月13日上午9 時15分許，2 人一同侵入臺北縣
    板橋市○○○街136 號之地下二樓停車場（無故侵入住宅部
    分未據告訴），見格上汽車租賃公司所有交由丙○○使用之
    車牌號碼3282—QQ自用小客車停放該處，由賴文龍持其所有
    客觀上足以為危害人身安全而得作為兇器使用之螺絲起子1
    支，將前述自用小客車右後方車窗玻璃敲破（毀損部分，亦
    未據告訴），進入車內，竊取數位相機及行車電腦各1 台，
    甲○○則在旁把風，得手後，旋逃離現場，嗣經丙○○報警
    處理，經警方在丙○○失竊現場採得煙蒂等物，送請鑑定，
    循線查獲，始悉上情。
  (二)於98年9 月5 日晚上7 時46分許，2 人一同侵入桃園縣大溪
    鎮○○路181 巷17號之地下一樓停車場，見乙○所有之車牌
    號碼2717—YL自用小客車停放該處，由賴文龍持其所有客觀
    上足以為危害人身安全而得作為兇器使用之上開螺絲起子1
    支，將前述自用小客車右前車窗玻璃敲破（毀損部分，未據
    告訴），進入車內，竊取ETC 電子收費機1 組、音響主機1
    台及現金新臺幣4 百元，甲○○則在旁把風，得手後，旋逃
    離現場，嗣經乙○報警處理，經警方循線查獲，並於98年9
    月17日前往甲○○位於臺北縣鶯歌鎮○○○路155 之5 號地
    下室1樓A11房居處內，起獲乙○失竊之ETC 電子收費機1 組
    ，始悉上情。
二、案經乙○訴由臺北縣政府警察局報請臺灣板橋地方法院檢察
    署檢察官偵查起訴。
    理  由
一、按除被告所犯為死刑、無期徒刑、最輕本刑為3 年以上有期
    徒刑之罪或高等法院管轄第一審案件者外，於第一次審判期
    日前之準備程式進行中，被告先就被訴事實為有罪之陳述時
    ，審判長得告知被告簡式審判程式之旨，並聽取當事人、代
    理人、辯護人及輔佐人之意見後，裁定進行簡式審判程式，
    刑事訴訟法第273 條之1 第1 項定有明文。經核本件被告甲
    ○○所犯均係死刑、無期徒刑、最輕本刑為3 年以上有期徒
    刑以外之罪，其於準備程式中就被訴事實為有罪之陳述，經
    法官告知簡式審判程式之旨，並聽取公訴人、被告之意見後
    ，本院爰依首揭規定，裁定由受命法官獨任進行簡式審判程
    序，合先敘明。
二、認定犯罪事實所憑之證據及理由：
  (一)有關犯罪事實一(一)部分，業據被告甲○○迭於警詢、偵查及
    本院審理中坦承不諱（見98年度偵字第29773 號偵查卷宗第
    1 、52頁），並有證人即被害人丙○○於警詢及偵查中指訴
    歷歷（見同上偵查卷宗第3 、60至61頁），且有證人張永煌
    於警詢中證述明確（見同上偵查卷宗第11至12頁），復有監
    視器翻拍照片4 張影本在卷可參（見同上偵查卷宗第23至24
    頁）。
  (二)有關犯罪事實一(二)部分，亦據被告甲○○於警詢、偵查及本
    院審理中自承不諱（見同上偵查卷宗第2 、52頁），並有證
    人即被害人乙○於警詢中證述綦詳（見同上偵查卷宗第5 至
    6 頁），復有證人張永煌於警詢及偵查中證述明確（見同上
    偵查卷宗第11至12、61頁），另有贓物認領保管單影本1 紙
    、監視器翻拍照片3 張影本在卷可稽（見同上偵查卷宗第22
    、25至26頁）。
  (三)綜上所述，足認被告甲○○自白與事實相符，犯行明確，應
    依法論科。
二、按刑法第321 條第1 項第3 款之攜帶兇器竊盜罪，係以行為
    人攜帶兇器竊盜為其加重條件，此所謂兇器，其種類並無限
    制，凡客觀上足對人之生命、身體、安全構成威脅，具有危
    險性之兇器均屬之，且祇須行竊時攜帶此種具有危險性之兇
    器為已足，並不以攜帶之初有行兇之意圖為必要（最高法院
    79年臺上字第5253號判例意旨參照）。查被告持以犯犯罪事
    實一(一)、(二)部分所用之螺絲起子1 支，既足以用以破壞車窗
    玻璃，顯見此質地堅硬，而便於施力，堪認客觀上足以危害
    人之身體、生命安全，而屬兇器無訛。次按刑法第321 條第
    1 項第1 款之夜間侵入住宅竊盜罪，其所謂「住宅」，乃指
    人類日常居住之場所而言，公寓亦屬之。被害人乙○上址住
    處之公寓樓梯間可直接通往上開地下停車場，且該地下停車
    場專供該區公寓住戶停放車輛，雖地下停車場原僅提供各住
    戶停放車輛使用，然就公寓之整體而言，該停車場可謂構成
    其公寓之一部分，與公寓有密切不可分之關係（最高法院76
    年台上字第2972號判例參照）。核被告甲○○就犯罪事實一
    (一)部分所為，係犯刑法第321 條第1 項第3 款之攜帶兇器竊
    盜罪；其就犯罪事實一(二)部分所為，係犯同法第321 條第1
    項第1 款、第3 款之攜帶兇器夜間侵入住宅竊盜罪。又被告
    與賴文龍2 人具有犯意聯絡及行為分擔，為共同正犯。另其
    所犯上開之罪，犯意各別，行為互殊，應分論併罰之。公訴
    意旨就犯罪事實一(二)部分，雖未引用夜間侵入住宅竊盜條文
    ，惟事實欄已明確記載於夜間侵入住宅竊盜之事實，併此敘
    明。至公訴意旨雖請求就本案被告犯行均論以累犯云云，惟
    按裁判確定前犯數罪者，併合處罰之；數罪併罰有二裁判以
    上者，依第51條之規定，定其應執行之刑，刑法第50條、第
    53條分別定有明文，且刑法第47條所謂受有期徒刑之執行完
    畢，關於數罪併罰案件，係指所定之執行刑，執行完畢而言
    ；如於定執行刑之前，因有一部分犯罪先確定，形式上予以
    執行，仍應依刑法規定定其應執行之刑，俟檢察官指揮執行
    應執行刑時，再就形式上已執行部分予以折抵，不能謂先確
    定之罪已執行完畢（最高法院86年台上字第6777號判決意旨
    參照）。查被告前雖因違反毒品危害防制條例案件，經本院
    分別以95年度簡字第4167號、96年度訴字第1034號判決判處
    有期徒刑5 月、8 月、5 月，並皆於96年5 月21日確定，嗣
    前開3 罪復均經本院以96年度聲減字第5820號裁定予以減刑
    ，並定應執行有期徒刑8 月確定，而於97年7 月28日縮刑期
    滿出監。然被告前於96年2 月2 日，即因意圖販賣而持有第
    一級毒品案件，經臺灣高等法院於97年6 月11日以97年度上
    訴字第1477號判決判處有期徒刑6 年在案，現仍上訴繫屬最
    高法院中尚未確定，有臺灣高等法院被告前案紀錄表等件在
    卷可稽，從而，臺灣高等法院前開判決所認定被告犯罪時點
    既均在本院前開2 判決確定以前，倘臺灣高等法院前開判決
    確定後，該判決所處罪刑與本院前開2 判決所處罪刑間，當
    符合刑法所定定應執行刑之要件，尚得由檢察官聲請法院合
    併定其應執行之刑，並有利於被告，現自難逕認本院前開2
    判決所處之徒刑業已執行完畢，故本案被告所為難以逕論累
    犯，檢察官就此尚有誤會，附此敘明（若臺灣高等法院前開
    判決經最高法院判決撤銷，嗣並由法院改判被告無罪確定，
    本案亦得由檢察官依法聲請更定其刑，附此敘明）。爰審酌
    被告甲○○尚值壯年，竟不思以正當手段獲取財物，而運用
    智慧於不當之途，竊取各被害人之車輛內財物變現供己花用
    ，惟念其犯後已坦承犯行，兼衡其犯罪手段、動機、智識程
    度及被害人受損之程度等一切情狀，分別量處如主文所示之
    刑，並定其應執行之刑。至螺絲起子1 支，為賴文龍所有，
    且分別係供犯罪事實一(一)及(二)所用之物，均經被告於本院供
    承不諱（見同上偵查卷宗第52頁及本院卷37背面至38頁），
    雖未扣案，但不能證明業已滅失，爰依刑法第38條第1 項第
    2 款規定宣告沒收。
據上論斷，應依刑事訴訟法第273 條之1 第1 項、第299 條第1
項前段，刑法第28條、第321 條第1 項第1 款、第3 款、第51條
第5 款、第38條第1 項第2 款，判決如主文。
本案經檢察官簡志祥到庭執行職務。
中    華    民    國    99    年    3     月    15    日
                  刑事第一庭    法  官  連雅婷
以上正本證明與原本無異
如不服本判決應於送達後10日內向本院提出上訴狀
                                書記官  郭晉良
中    華    民    國    99    年    3     月    15    日
附錄本案論罪科刑法條全文：
中華民國刑法第321條
（加重竊盜罪）
犯竊盜罪而有左列情形之一者，處 6 月以上、 5 年以下有期徒
刑：
一、於夜間侵入住宅或有人居住之建築物、船艦或隱匿其內而犯
    之者。
二、毀越門扇、牆垣或其他安全設備而犯之者。
三、攜帶兇器而犯之者。
四、結夥三人以上而犯之者。
五、乘火災、水災或其他災害之際而犯之者。
六、在車站或埠頭而犯之者。
前項之未遂犯罰之。

司法院資訊處製作；財團法人民間司法改革基金會備份。
